臺灣臺中地方法院刑事判決　　　　　　　 96年度訴字第661號
公　訴　人　臺灣臺中地方法院檢察署檢察官
被　　　告　甲○○
　　　　　　　　　　（另案於臺灣臺中監獄執行中）
指定辯護人　蘇慶良律師
上列被告因違反槍砲彈藥刀械管制條例案件，經檢察官提起公訴
（九十六年度偵字第二九○六號），本院判決如下：
    主    文
甲○○無罪。
    理    由
一、公訴意旨略以：被告甲○○未經許可，即於民國九十四年七
    月二十日二十三時許，基於持有有殺傷力之改造手槍及子彈
    之犯意，持有仿ＢＥＲＥＴＴＡ廠九二ＦＳ型半自動手槍製
    造之改造手槍換裝土造金屬槍管而成之改造手槍（槍枝管制
    編號：000000000號，含彈匣一只）一支，可供擊
    發適用子彈使用而具殺傷力，口徑九ＭＭ制式子彈三顆，並
    持往臺中市○○街二九號丁○○之住處，將之交付丁○○（
    丁○○所犯違反槍砲彈藥刀械管制條例之部分，業經臺灣高
    等法院臺中分院以九十五年度上訴字第九一七號案件判處有
    期徒刑三年二月，並經最高法院以九十五年度臺上字第五七
    四九號案件駁回上訴確定），因認被告甲○○所為，係違反
    槍砲彈藥刀械管制條例第八條第四項之未經許可持有槍砲之
    罪嫌等語。
二、按犯罪事實應依證據認定之，無證據不得認定犯罪事實；不
    能證明被告犯罪者，應諭知無罪之判決，刑事訴訟法第一百
    五十四條第二項、第三百零一條第一項前段分別定有明文。
    又檢察官就被告犯罪事實，應負舉證責任，並指出證明之方
    法，同法第一百六十一條第一項亦有明文，因此，檢察官對
    於起訴之犯罪事實，應負提出證據及說服之實質舉證責任。
    次按刑事訴訟法上所謂認定犯罪事實之證據，指足以證明被
    告確有犯罪行為之積極證據而言，該項證據必須適合於被告
    犯罪事實之認定，始得採為斷罪之資料（最高法院九十六年
    臺上字第四九一三號判例意旨參照），如未能發現相當證據
    ，或證據不足以證明，自不能以推測或擬制之方法，為裁判
    基礎（最高法院四十年臺上字第八六號判例意旨參照）。且
    認定不利於被告之事實，須依積極證據，苟積極證據不足為
    不利於被告事實之認定時，即應為有利於被告之認定，更不
    必有何有利之證據（最高法院三十年上字第八一六號判例意
    旨參照）。又事實審法院對於證據之取捨，依法雖有自由判
    斷之權，然積極證據不足證明犯罪事實時，被告之抗辯或反
    證縱屬虛偽，仍不能以此資為積極證據應予採信之理由（最
    高法院三十年上字第四八二號判例意旨參照）。而認定犯罪
    事實所憑之證據，雖不以直接證據為限，間接證據亦包括在
    內；然而無論直接或間接證據，其為訴訟上之證明，須於通
    常一般之人均不致有所懷疑，而得確信其為真實之程度者，
    始得據為有罪之認定，若其關於被告是否犯罪之證明未達此
    程度，而有合理性之懷疑存在時，致使無形成有罪之確信，
    依罪證有疑，利於被告之證據法則，即不得遽為不利被告之
    認定（最高法院七十六年臺上字第四九八六號判例意旨參照
    ）。
三、公訴人認被告涉犯前開罪嫌，無非係以：被告甲○○偵查
    中之供述。共犯丁○○於另案警詢、偵查、審判中之供述
    。證人乙○○警詢中之證述、於臺灣臺中地方法院審判中
    之具結證述。扣案之仿ＢＥＲＥＴＴＡ廠九二ＦＳ型半自
    動手槍製造之改造手槍換裝土造金屬槍管而成之改造手槍（
    槍枝管制編號：000000000號，含彈匣一只）一支
    。內政部警政署刑事警察局九十四年九月十五日刑鑑字第
    ○九四○一三七一六○號槍彈鑑定書一份。臺灣高等法院
    臺中分院審判中對於扣案槍枝之勘驗等為其主要論據。訊據
    被告堅詞否認有何前開犯行，辯稱：扣案槍彈不是伊所有，
    伊並沒有交該槍枝給丁○○等語。
四、經查：
（一）扣案之槍彈，經送鑑定結果，手槍一枝（槍枝管制編號0
      000000000號），係由仿ＢＥＲＥＴＴＡ廠九二
      ＦＳ型半自動手槍製造之玩具手槍，換裝土造金屬槍管改
      造而成之改造手搶，機械性能良好，可供擊發適用子彈，
      認具殺傷力；送鑑子彈三顆，認均係口徑九ＭＭ制式子彈
      經檢視，彈底底火部分均有撞擊痕跡，均經試射，均可擊
      發，認均具殺傷力等情，固有內政部警政署刑事警察局九
      十四年九月十五日刑鑑字第○九四○一三七一六○號槍彈
      鑑定書在卷可稽（見九十四年度偵字第一三八二○號偵查
      卷第十二至十四頁），惟此僅可證明扣案槍彈具有殺傷力
      之事實，並不足以證明該槍彈係被告所有。
（二）卷附之員警職務報告、臺中市警察局第六分局搜索、扣押
      筆錄、扣押物品目錄表、現場圖、手槍照片、臺灣高等法
      院臺中分院審判中對於扣案槍枝之勘驗等，亦僅能證明員
      警察獲本件槍彈之經過、扣得相關物品及現場所在位置之
      情形而已，均不足以證明該槍彈係被告所有。
（三）證人乙○○於九十四年八月二十四日警詢、本院九十五年
      度訴字第一九四號九十五年三月七日審理時，固證述員警
      在伊騎乘之機車內查扣上開槍、彈，而該槍彈係丁○○在
      伊不知情之情況下所放置，及綽號「毛毛」之人，曾拿槍
      彈給丁○○，「毛毛」即是被告等情明確（見警卷第七頁
      背面至九頁，本院九十五年度訴字第一九四號第十五頁背
      面至第十九頁）；然證人乙○○於本院審理時則證述：很
      久以前有見過丁○○與被告在以前住的地方臺中市○○街
      二九號住處談過話，我見過兩、三次面，我不是很確定；
      他們聊天時，我經過他們就出去外面，我不在場，沒有聽
      到他們之間談話內容，我看到丁○○與被告聊天那次，我
      有沒有看到被告帶什麼東西到臺中市○○街二九號，是被
      告走了之後，我有看到一個用一種像牛皮紙或報紙包起來
      的東西，放在一個家裡走廊椅子上面，我問丁○○那是什
      麼東西，丁○○說是人家寄放的，我就告訴丁○○要請人
      家趕快來拿走，丁○○有向我說是毛毛寄放的，我請丁○○找毛毛儘快拿走，我並沒有把那包東西打開來看過，隔
      兩天，丁○○說毛毛已經來拿走了。丁○○向我說毛毛已
      經來拿走這包東西之後，到警察在九十四年八月二十四日
      查獲置放於我所騎乘機車置物箱內的槍彈之前，我有沒有
      再看過這包東西，且九十四年八月二十四日在我機車查獲
      的槍彈，其外包裝與我當時看到的外包裝並不相同，機車
      置物箱內有一個咖啡色皮包，在皮包內就直接裝有扣案槍
      彈，沒有其他的包裝，我所稱的毛毛，就是指在庭被告；
      我不知道於九十四年八月二十四日在我所騎乘的機車置物
      箱咖啡色皮包內所扣得的槍彈是何人所有等語（見本院卷
      第九六至一○一頁），可知證人乙○○並未親眼目睹本案
      扣案槍彈係被告交付，且被告所寄放之物品，伊並未曾打
      開看過，即無法確認內容物為何，純係事後聽證人丁○○
      轉述，方知證人丁○○持有扣案槍彈之事，故有關證人乙○○證述扣案之槍彈係來自被告一情，顯係傳聞證據，無
      法資為被告係交付扣案槍彈之人之證據。
（四）又證人丁○○於九十四年八月二十五日警詢、同日偵訊、
      本院九十五年度訴字第一九四號及臺灣高等法院臺中分院
      九十五年度上訴字第九一七號違反槍砲彈藥刀械管制條例
      案中，雖均供述扣案之槍彈係被告所交付云云（見警卷第
      五頁背面至第七頁，九十四年度偵字第一三八二○號偵查
      卷第八頁，本院本院九十五年度訴字第一九四號卷第五至
      七頁、二十至二二頁，臺灣高等法院臺中分院九十五年度
      上訴字第九一七號第十七頁背面至十八頁、第二一至二三
      頁），惟證人丁○○於另案中所供述被告交付扣案槍彈之
      包裝外觀，是咖啡色皮包，與證人乙○○證述被告寄放之
      物品是以牛皮紙或報紙包裹不同，且本案扣案之槍彈為警
      查獲時，是放置在咖啡色皮包內，故證人丁○○所述與證
      人乙○○所述復不相同，故證人丁○○於另案中就此部分
      自白之真實性，誠屬有疑，要難遽予採信。
五、綜上所述，本件公訴人提出之證據既無法使本院形成被告有
    罪之確信，此外復查無其他積極證據足以證明被告有被起訴
    之犯行，是本件犯罪不能證明，自應為被告無罪判決之諭知
    。
據上論結，應依刑事訴訟法第三百零一條第一項，判決如主文。
本案經檢察官丙○○到庭執行職務。
中　　華　　民　　國　　96　　年　　7 　　月　　17　　日
              刑事第九庭  審判長法　官　周瑞芬
                                法　官　余德正
                                法　官　莊秋燕
以上正本證明與原本無異。
如不服本判決，應於送達後十日內向本院提出上訴狀（須附繕
本），上訴於臺灣高等法院臺中分院。
                                書記官  顏督訓
中　　華　　民　　國　　96　　年　　7 　　月　　17　　日
